# 请教陈版--关于免租期内，暂估租金的核算

提问人：事务所小青年 时间：2016-02-25 10:39:17
1 、背景：政府招商引资，与A企业签订框架协议及厂房租赁合同，规定 3 年内免除租金。 2 、问题 1 ：我们是否需要暂估租金？ 问题 2 ：如果需要暂估，如何账务处理？（是放在递延收益还是放在营业外收入？ 借：长期待摊费用 贷：递延收益/营业外收入-政府补助

回答人：chenyiwei
1 、与政府签订的租约条款如何？应归类为融资租赁还是经营租赁？ 2 、约定的租赁期多长？其中有多少属于《企业会计准则第 21 号——租赁》第七条所定义的“不可撤销租赁期”？ 另外，即使按照激励措施的规定计提免租期内的租金，其对应的科目也应当是成本、费用，不应是长期待摊费用。请注意在新准则下，开办费是直接计入损益的，不能再通过“长期待摊费用”核算。